臺灣板橋地方法院刑事判決　　　　　　　96年度易字第1499號
公　訴　人　臺灣板橋地方法院檢察署檢察官
被　　　告　甲○○
上列被告因竊盜案件，經檢察官提起公訴（96年度偵字第10191
、10430 、10564 、10710 號），本院裁定改依簡式審判程序審
理，判決如下：
    主  文
甲○○竊盜，累犯，處有期徒刑伍月。又竊盜，累犯，處有期徒
刑伍月。又竊盜，累犯，處有期徒刑伍月。又竊盜，累犯，處有
期徒刑伍月。又竊盜，累犯，處有期徒刑伍月。又共同竊盜，累
犯，處有期徒刑伍月。應執行有期徒刑貳年貳月。
    事  實
一、甲○○前於民國92年間因違反毒品危害防制條例案件，經臺
    灣苗栗地方法院以92年度訴字第112 號判決判處有期徒刑9
    月確定，於93年12月1 日縮刑期滿執行完畢（再犯本罪構成
    累犯），詎仍不知悔改，意圖為自己不法之所有，而先後為
    下列竊盜犯行：
    (一)於96年3 月4 日17時10分許，騎乘其車號為MMX-202 號機
      車行經臺北縣土城市○○路○ 段37巷30號前，竊取丙○○
      所有之不銹鋼白鐵4 塊（約值新台幣【下同】7,600 元）
      ，得手後逃逸。
    (二)於96年3 月8 日中午12時30分許，騎乘上揭機車行經臺北
      縣土城市○○路○ 段37巷28號旁巷內，竊取丁○○所有之
      白鐵板12塊 (約值3 千元)，得手後逃逸。
    (三)於96年3 月8 日13時40分許，騎乘前揭機車行經臺北縣土
      城市○○路○ 段37巷30號前，竊取丙○○所有之不銹鋼白
      鐵1 塊（約值2 千元）。甲○○於竊取上揭所示數量之不
      銹鋼鐵材得手後，均騎乘上開機車將之載運至位於臺北縣
      土城市○○路125 號之1 之城林資源回收場，販售予不知
      情之回收場人員鄭淑芬（另經檢察官為不起訴處分確定）
      ，分別得款數百元後，均花用殆盡。嗣經丙○○調閱監視
      錄影畫面，通報警方追查，始循線查悉上情。
    (四)於96年3 月31日16時30分許，騎乘前揭機車行經臺北縣土
      城市○○路103 號，在該處路旁之車庫內，竊取己○○所
      有之快速爐3 組、鍋子4 個及白鐵網6 個（約值15,000元
      ）。得手後將之出賣予不詳資源回收業者，得款數百元均
      花用殆盡。
    (五)於96年5 月1 日上午11時20分許，騎乘機車行經臺北縣樹
      林市○○路○ 段145 巷26之2 號對面空地，竊取乙○○所
      有，工地施工所用之三角鐵鷹架8 塊（約值4 千元），得
      手後騎乘前開機車將之載運離去，嗣於同日上午11時30分
      許，行經台北縣三峽鎮○○路332 之6 號前，為警發覺形
      跡可疑而攔查查獲。
    (六)甲○○復與姓名年籍不詳綽號「阿廷」之成年男子（以下
      簡稱「阿廷」），基於共同意圖為自己不法之所有之犯意
      ，於96年5 月5 日上午9 時50分許，在臺北縣樹林市○○
      街○ 段242 號富翊科技公司前，共同竊取該公司之PC板烘
      烤鐵架9 個，嗣為該公司員工陳家松當場查獲上情，「阿
      廷」旋即騎乘車號不詳之機車載運已得手之PC板烘烤鐵架
      3 個（約值2,700 元）離去，甲○○則為陳家松攔阻，通
      報警方到場處理，並當場查獲不及取走之PC板烘烤鐵架6
      個。
二、案經己○○訴由臺北縣政府警察局土城分局、及富翊科技公
    司代表人戊○○訴由臺北縣政府警察局樹林分局及三峽分局
    分別報請臺灣板橋地方法院檢察署檢察官偵查起訴。本院於
    準備程序進行中，被告就被訴事實為有罪之陳述，經告知簡
    式審判程序之旨，並聽取公訴人、被告之意見後，由本院裁
    定進行簡式審判程序。
    理  由
一、訊據被告甲○○就上開犯行全部坦白承認，核與證人丙○○
    、丁○○、己○○、陳家松、戊○○、乙○○等人於警詢中
    所指訴之情節均相符，復有各犯罪現場監視器翻拍照片及現
    場照片共12幀、臺北縣政府警察局三峽分局搜索扣押筆錄、
    扣押物品目錄表、贓物認領保管單；臺北縣政府警察局樹林
    分局搜索扣押筆錄、扣押物品目錄表、贓物認領保管單等件
    附卷可稽，自堪認被告前揭自白應與事實相符，本件事證明
    確，被告犯行均堪認定。
二、核被告甲○○所為均係犯刑法第320 條第1 項之竊盜罪。其
    就如事實欄第一段第(六)項所示之竊盜犯罪事實，與姓名年籍
    不詳綽號「阿廷」之成年男子間有犯意聯絡及行為分擔，均
    為共同正犯。又查被告有如事實欄所示之犯罪科刑執行前科
    ，有臺灣高等法院被告前案紀錄表1 份附卷可按，其於受有
    期徒刑執行完畢後，5 年內再故意犯本案6 件有期徒刑以上
    之罪，均為累犯，應分別依法加重其刑。又被告所犯上開6
    件竊盜罪，犯意有別，行為互殊，應分論併罰。爰審酌被告
    有多次竊盜前科，素行不佳，有上開臺灣高等法院被告前案
    紀錄表1 份在卷可考，竟仍不知悔改，再為本件6 次竊盜犯
    行，其犯罪之動機、目的殊非可取，惟渠竊盜之手段均屬在
    道路旁對他人置放在外疏於照護之財物順手牽羊，並非闖空
    門或對人身直接行竊，犯罪手段較無暴力成分，且其所竊取
    之財物價值尚非甚鉅，且犯罪後坦承犯行，態度良好等一切
    情狀，分別量處如主文所示之刑，並定其應執行刑，以資懲
    儆。起訴意旨雖請求諭知被告強制工作，惟本院審酌本件被
    告平日從事鐵工之工作，係因工作收入不穩定，復有3 個小
    孩要扶養，一時經濟壓下，始於如事實欄所示之期間內，多
    次行竊，尚非屬無正當職業，游蕩成習，有犯罪習慣之情形
    ，應尚無命其強制工作之必要，附此敘明。
據上論斷，應依刑事訴訟法第273 條之1 第1 項、第299 條第1
項前段，刑法第28條、第320 條第1 項、第47條第1 項、第55條
第5 款，刑法施行法第1 條之1 第1 項、第2 項，判決如主文。
本案經檢察官張誌洋到庭執行職務。
中　　華　　民　　國　　96　　年　　6 　　月　　29　　日
                  刑事第五庭    法　官  許映鈞
以上正本證明與原本無異
如不服本判決應於送達後10日內向本院提出上訴狀
                                書記官　范煥堂
中　　華　　民　　國　　96　　年　　6 　　月　　29　　日
附錄本案論罪科刑法條全文：
刑法第320條第1項：
意圖為自己或第三人不法之所有，而竊取他人之動產者，為竊盜
罪，處5年以下有期徒刑、拘役或500元以下罰金。
